【裁判字號】    97,交簡上,12
【裁判日期】    970911
【裁判案由】    公共危險
【裁判全文】
臺灣苗栗地方法院刑事判決            97年度交簡上字第12號
上  訴  人  臺灣苗栗地方法院檢察署檢察官
被      告  甲○○
上列上訴人因被告公共危險案件，不服本院苗栗簡易庭97年度苗
交簡字第231 號中華民國97年4 月21日第一審簡易判決（原聲請
簡易判決處刑案號：臺灣苗栗地方法院檢察署97年度撤緩偵字第
58號），提起上訴，本院管轄之第二審合議庭判決如下：
    主    文
上訴駁回。
    事實及理由
一、本案經本院審理結果，認第一審簡易判決認事、用法及量刑
    均無不當，應予維持，並引用如附件第一審簡易判決書（含
    臺灣苗栗地方法院檢察署檢察官簡易判決處刑聲請書）記載
    之犯罪事實、證據、理由及應適用之法條。
二、檢察官上訴意旨略以：被告因本案前經檢察官為緩起訴處分
    後，未能依約履行，致本案經撤銷緩起訴，另聲請簡易判決
    處刑前，顯浪費司法資源，且被告呼氣酒精濃度值達每公升
    1.01毫克，超出法定0.55毫克甚多，竟仍貿然駕駛自用小客
    車上路，對交通安全潛藏重大危險，犯罪情節非輕微，再依
    道路交通管理處罰條例第35條第1 款之規定，酒精濃度超過
    規定標準（標準值為0.25MG/L），最高可處以新臺幣6 萬元
    以下罰鍰，又依95年2 月5 日實行之行政罰法第26條第1 項
    規定，刑事法律之處罰優先於行政裁罰（一事為不二罰），
    故刑事法律之處罰，自應考量行政機關對此行為之裁罰範圍
    ，且處以較重之刑，俾其重視刑罰而生戒心，以杜再犯及確
    保其自身及他人之安全，本案原審判處被告罰金新臺幣4 萬
    元，顯然過輕，並可能使被告產生刑事處罰輕於行政罰之感
    ，而有未當，請予以撤銷，另為適當之判決，爰依法提起上
    訴等語。
三、惟查：
  (一)按量刑輕重，係屬事實審法院得依職權自由裁量之事項，苟
    已斟酌刑法第57條各款所列情狀而未逾越法定刑度，不得遽
    指為違法（最高法院72年臺上字第6696號、75年臺上字第70
    33號判例意旨參照）。又刑罰之量定，固屬法院自由裁量之
    職權行使，但仍應審酌刑法第57條所列各款事由及一切情狀
    ，為酌量輕重之標準，並非漫無限制。在同一犯罪事實與情
    節，如別無其他加重或減輕之原因，下級審法院量定之刑，
    亦無過重或失輕之不當情形，則上級審法院對下級審法院之
    職權行使，原則上應予尊重（最高法院85年度臺上字第2446
    號判決意旨參照）。
  (二)本件被告所犯修正前刑法第185 條之3 服用酒類不能安全駕
    駛動力交通工具而駕駛罪，其法定刑為「1 年以下有期徒刑
    、拘役或科或併科3 萬元以下罰金」，原審已審酌被告為警
    查獲時之酒精濃度值、酒後行駛之時間及路段、未肇事產生
    實害，及其未於緩起訴期間向指定之公益團體支付緩起訴處
    分金，而遭檢察官撤銷緩起訴處分，併參酌其生活狀況與智
    識程度等一切情狀，於法定刑度內量處罰金新臺幣4 萬元，
    並諭知如易服勞役之折算標準，自難謂有何不當或違法之處
    。檢察官雖以上開事由認原審量刑過輕云云，然刑事處罰與
    行政裁罰之方式、性質、效果及影響，本非相同，自難相提
    並論，且量刑本屬法院就個案為裁量之職權，而本院認原審
    判決就被告之量刑，已審酌檢察官上訴意旨所指之情事及刑
    法第57條各款所列情狀，判處被告罰金新臺幣4 萬元，如易
    服勞役，以新臺幣1 千元折算壹日，其認事用法及量刑尚屬
    妥當，揆諸前揭說明，自不得遽指為違法失當，是檢察官以
    前揭上訴理由，指摘原審量刑過輕等語，為無理由，應予駁
    回。
三、據上論斷，應依刑事訴訟法第455 條之1 第1 項、第3 項、
    第373條、第368條，判決如主文。
本案經檢察官黃俊鳴到庭執行職務。
中    華    民    國    97    年    9     月    11    日
                  刑事第三庭  審判長法  官  柳章峰
                                    法  官  呂曾達
                                    法  官  林佩儒
上正本證明與原本無異。
本件不得上訴。
                                    書記官  陳玲君
中    華    民    國    97    年    9     月    11    日
附錄論罪科刑法條
修正前刑法第185條之3：
服用毒品、麻醉藥品、酒類或其他相類之物，不能安全駕駛動力
交通工具而駕駛者，處1 年以下有期徒刑、拘役或科或併科3 萬
元以下罰金。


司法院資訊處製作；財團法人民間司法改革基金會備份。
